臺灣新竹地方法院刑事判決
                                     111年度交易字第92號
公  訴  人  臺灣新竹地方檢察署檢察官
被      告  林文榮


上列被告因公共危險案件，經檢察官提起公訴（110年度偵字第1
4815號），本院依簡式審判程序判決如下：
    主  文
林文榮吐氣所含酒精濃度達每公升零點二五毫克以上而駕駛動力
交通工具，累犯，處有期徒刑陸月，如易科罰金，以新臺幣壹仟
元折算壹日。
    事實及理由
一、本件犯罪事實及證據，均引用檢察官起訴書之記載（如附件
    ）。
二、論罪科刑
（一）按行為後法律有變更者，適用行為時之法律。但行為後之
      法律有利於行為人者，適用最有利於行為人之法律，刑法
      第2條第1項定有明文。查被告行為後，刑法第185條之3之
      規定，業於111年1月28日修正公布，並於111年1月30日起
      施行，經比較新舊法之結果，以修正前刑法第185條之3之
      規定較有利於被告。是核被告林文榮所為，係犯修正前刑
      法第185條之3第1項第1款之吐氣所含酒精濃度達每公升0.
      25毫克以上而駕駛動力交通工具之公共危險罪。
（二）被告前於104年間，因公共危險案件，經本院以104年度審
      交易字第378號判決判處有期徒刑6月確定，並於106年1月
      13日執行完畢等情，有臺灣高等法院被告前案紀錄表1份
      在卷可稽，其於前案執行完畢後5年內故意再犯本案有期
      徒刑以上之罪，為累犯，經審酌其情節暨罪刑相當原則，
      應依刑法第47條第1項之規定，加重其刑。
（三）爰審酌被告無視酒後不得駕車之禁令，酒精濃度達每公升
      0.45毫克，仍貿然酒後駕車上路，嚴重危及道路交通安全
      ，缺乏尊重其他用路人生命、財產安全之觀念，實有不該
      ，惟念其犯後坦承犯行，尚知悔悟，兼衡其有少爺、防水
      之工作經歷，暨其犯罪之動機、目的、手段、品行、生活
      狀況（警詢自陳家庭經濟狀況為小康）、智識程度為國中
      畢業，及未造成他人生命、身體及財產法益之實害等一切
      情狀，量處如主文所示之刑，並諭知易科罰金之折算標準
      ，以資懲儆。
據上論斷，應依刑事訴訟法第273條之1第1項、第299條第1項前
段、第310條之2、第454條第2項，判決如主文。
本案經檢察官林佳穎提起公訴，檢察官黃瑞盛到庭執行職務。
中　　華　　民　　國　　111 　年　　4 　　月　　8 　　日
                  刑事第七庭  法　官  王子謙
以上正本證明與原本無異。　　　　　　　　
如不服本判決應於收受本判決後20日內向本院提出上訴書狀，上
訴書狀應敘述具體理由。上訴書狀未敘述上訴理由者，應於上訴
期間屆滿後20日內補提理由書狀於本院（均須按他造當事人之人
數附繕本）「切勿逕送上級法院」。
中　　華　　民　　國　　111 　年　　4 　　月　　8 　　日
                              書記官  田宜芳
附錄本案論罪科刑法條全文：
修正前刑法第185條之3
駕駛動力交通工具而有下列情形之一者，處二年以下有期徒刑，
得併科二十萬元以下罰金：
一、吐氣所含酒精濃度達每公升零點二五毫克或血液中酒精濃度
    達百分之零點零五以上。
二、有前款以外之其他情事足認服用酒類或其他相類之物，致不
    能安全駕駛。
三、服用毒品、麻醉藥品或其他相類之物，致不能安全駕駛。因
    而致人於死者，處三年以上十年以下有期徒刑；致重傷者，
    處一年以上七年以下有期徒刑。
曾犯本條或陸海空軍刑法第五十四條之罪，經有罪判決確定或經
緩起訴處分確定，於五年內再犯第一項之罪因而致人於死者，處
無期徒刑或五年以上有期徒刑；致重傷者，處三年以上十年以下
有期徒刑。
（附件）
臺灣新竹地方檢察署檢察官起訴書
                                    110年度偵字第14815號
　　被　　　告　林文榮　男　51歲（民國00年0月00日生）
　　　　　　　　　　　　住○○市○○路0號4樓之3
　　　　　　　　　　　　國民身分證統一編號：Z000000000號
上列被告因公共危險案件，業經偵查終結，認應提起公訴，茲將
犯罪事實及證據並所犯法條分敘如下：
        犯罪事實
一、林文榮前因不能安全駕駛案件，經臺灣新竹地方法院以104年度
    審交易字第378號判決判處有期徒刑6月確定，於民國106年1
    月13日執行完畢。詎仍不知悔改，復於110年12月5日18時許起
    至同日22時許止，在新竹市中正路蔡記燒酒雞店內飲用威士
    忌酒後，吐氣所含酒精濃度已逾每公升0.25毫克，仍於翌（6
    ）日12時35分許，自新竹縣○○市○○路○○○○○○號000-000號重
    型機車離開，欲前往竹北市中正東路附近檳榔攤。嗣於110年
    12月6日12時35分許，林文榮騎車行經竹北市中正東路與仁孝
    街口附近，因停等紅燈時超越停止線，為警攔查發現其全身
    散發酒氣，經警於同日12時38分許，測得其吐氣所含酒精濃度
    達每公升0.45毫克而查獲。
二、案經新竹縣政府警察局竹北分局報告偵辦。
　      證據並所犯法條
一、證據：
（一）被告林文榮於警詢及偵訊中之自白。
（二）新竹縣政府警察局竹北分局竹北派出所警員爐緯洲製作之
      職務報告1份，酒精濃度測定0.45MG／L數據紙1張、車輛詳細
      資料報表1張、財團法人工業技術研究院呼氣酒精測試器檢
      定合格證書1張、新竹縣政府警察局舉發違反道路交通管理
      事件通知單3張。
二、核被告所為，係犯刑法第185條之3第1項第1款公共危險罪嫌
    。被告曾受有期徒刑之執行完畢後，5年以內故意再犯本件有
    期徒刑以上之罪，為累犯，有本署刑案資料查註紀錄表在卷可參
    ，請審酌依刑法第47條第1項規定加重其刑。
三、依刑事訴訟法第251條第1項提起公訴。
    此　  致
臺灣新竹地方法院
中　　華　　民　　國　 110 　 年　　12　　月　　23　　日
　　　　　　　　　　　　　　  檢  察  官 林佳穎
本件正本證明與原本無異
中　　華　　民　　國　 111　　年　　 1    月　　 6  　日
　　　　　　　　　　　　　　　書　記　官 劉憶玟
所犯法條：
中華民國刑法第185條之3
駕駛動力交通工具而有下列情形之一者，處 2 年以下有期徒刑
，得併科 20 萬元以下罰金：
一、吐氣所含酒精濃度達每公升零點二五毫克或血液中酒精濃度
    達百分之零點零五以上。
二、有前款以外之其他情事足認服用酒類或其他相類之物，致不
    能安全駕駛。
三、服用毒品、麻醉藥品或其他相類之物，致不能安全駕駛。
因而致人於死者，處 3 年以上 10 年以下有期徒刑；致重傷者
，處 1 年以上 7 年以下有期徒刑。